【裁判字號】    98,台上,2922
【裁判日期】    980527
【裁判案由】    偽造文書等罪
【裁判全文】
最高法院刑事判決            九十八年度台上字第二九二二號
上  訴  人  甲○○（原名邱健清）
上列上訴人因偽造文書等罪案件，不服台灣高等法院中華民國九
十八年三月二十四日第二審判決（九十八年度上訴字第一二二七
號，起訴案號：台灣板橋地方法院檢察署九十六年度偵緝字第三
三八一號），提起上訴，本院判決如下：
    主  文
上訴駁回。
    理  由
一、行使偽造文書部分
按不服地方法院之第一審判決而上訴者，應向管轄第二審之高等
法院為之。而第二審上訴書狀應敘述具體理由，第二審法院認為
上訴書狀未敘述理由者，應以判決駁回之。刑事訴訟法第三百六
十一條第一項、第二項、第三百六十七條前段分別定有明文。本
件原判決以上訴人甲○○（原名邱健清）行使偽造文書二罪案件
，提起第二審上訴，其上訴書狀僅泛稱：「證人供述反覆，原審
採為被告不利之證據，卻未交代採信之理由，顯有判決不備理由
之違法……另被告有精神方面疾病，原判決未為有利被告之認定
，顯有違誤」云云。並非依據卷內訴訟資料或提出新事證，指摘
或表明第一審判決有何足以影響判決本旨之不當或違法，而構成
應予撤銷之具體事由，與刑事訴訟法第三百六十一條第二項所稱
「具體理由」，尚非相當。因認其上訴違背法定要件，不經言詞
辯論，逕行判決駁回，已詳敘憑以認定之理由。從形式上觀察，
並無違背法令之處。查上訴人所提出之役男體格檢查表及免役證
明書，僅記載「智能偏低、免役」。並無精神障礙或心智缺陷，
不能辨識其行為違法或欠缺依其辨識而行為之能力，或顯著減低
之情形。且其為人討債，既知冒名與債主簽立「委託協議書」，
並於本票影本上偽造他人署押，以不法方法索債等情，顯非精神
障礙或心智缺陷者所為，第一審未予減輕其刑，原審予以維持，
所為證據之取捨及判斷，核無不合。上訴意旨，仍執詞謂證人供
詞反覆，不足採信，伊患有精神疾病，請求減輕其刑云云為唯一
理由，而於原判決究竟如何違背法令，並無一語涉及，其上訴自
屬違背法律上之程式，應予駁回。
二、傷害、強制、侵占、背信、收受贓物、毀損部分
刑事訴訟法第三百七十六條所列各罪之案件，經第二審判決者，
不得上訴於第三審法院。本件上訴人另犯傷害、強制、侵占、背
信、收受贓物、毀損部分，原審係依刑法第二百七十七條第一項
、第三百零四條第一項、第三百三十五條第一項、第三百四十二
條第一項、第三百四十九條第一項、第三百五十四條論處罪刑，
核屬刑事訴訟法第三百七十六條第一款、第三款、第五款之案件
。依首開說明，既經第二審判決，自不得上訴於第三審法院，上
訴人猶提起上訴，顯為法所不許，應併駁回。
據上論結，應依刑事訴訟法第三百九十五條前段，判決如主文。
中    華    民    國  九十八  年    五    月  二十七  日
                      最高法院刑事第十庭
                          審判長法官  花  滿  堂
                                法官  黃  正  興
                                法官  陳  東  誥
                                法官  林  錦  芳
                                法官  洪  昌  宏
      本件正本證明與原本無異
                                      書  記  官
中    華    民    國  九十八  年    六    月    二    日
                                                Ａ


司法院資訊處製作；財團法人民間司法改革基金會備份。
